Minutes et répertoires du notaire Pierre Victor RAFFENEAU de LILLE, 21 juillet 1767 - 30 mai 1799 (étude XXI)
Archives nationales
- Minutes de Pierre Victor RAFFENEAU de LILLE, 3 juin 1767 - 9 octobre 1799; MC/ET/XXI/442 - MC/ET/XXI/650
  - Minutes. 1786, juin, juin 1786; MC/ET/XXI/539; registre
    - Dépôt de pièces famille Salomon., 26 juin 1786; MC/ET/XXI/539
      - Dépôt du baptistaire de Jean Guillaume Salomon, chamoiseur, fils de Jean Salomon et de Marie Roser, registre baptistaire du temple de Saint Pierre Le Vieux à Strasbourg.
      Notoriété en rectification des noms de baptême de Jean Guillaume Salomon, registre du temple Saint Pierre Le Vieux à Strasbourg.
      Dépôt du mortuaire de Jean Salomon, chamoiseur et bourgeois de Strasbourg, registre du temple Saint Pierre Le Vieux à Strasbourg
      acte d'état civil; notoriété; dépôt de pièces; Salomon, Jean-Guillaume; Salomon, Jean; Roser, Marie- Elisabeth; passementier
  - Minutes. 1786, juillet, juillet 1786; MC/ET/XXI/540; registre
    - Dépôt de pièces famille de Creitte., 11 juillet 1786; MC/ET/XXI/540
      - Dépôt du mortuaire de Jean François de Creitte, seigneur de Metuch, ancien lieutenant général au bailliage de Thionville, époux de dame Suzanne de Brazy, paroisse de Koenigs Macher et Metrich, diocèse de Metz.
      Notoriété constatant le nombre des héritiers de Jean François de Creitte et de Suzanne de Brazy: monsieur Jean François Creitte de Metrier, et Charles Creitte, et dame Gabriel Creitte épouse de monsieur Maurice Louis Henry, et demoiselle Anne Creitte, et Elisabeth Creitte, leurs cinq enfants.
      Dépôt du mortuaire de dame Suzanne de Brazy, épouse de monsieur de Creitte, paroisse de Koenigs Macher et Metrich, diocèse de Metz
      acte d'état civil; dépôt de pièces; notoriété; dépôt de pièces; Creitte, Jean-François de (seigneur de Metuch); Brazy, Suzanne de; Creitte de Metrier, Jean-François; Creitte, Charles; Creitte, Gabriel; Creitte, Anne; Creitte, Elisabeth; Henry, Maurice-Louis
    - Dépôt de pièces famille George., 17 juillet 1786; MC/ET/XXI/540
      -Dépôt du mortuaire de Elisabeth George, veuve du sieur de Gournay de Gallois, lieutenant colonel d'infanterie, ancien commandant des Isles Sainte Marguerite, chevalier de Saint Louis, paroisse de Fillegny, diocèse de Metz.
      Notoriété constatant le seul héritier de la dame Elisabeth George, veuve de Gournay: messire Jacques Hubert du Gallois, son fils, écuyer, chevalier de Saint Louis et colonel d'infanterie.
      Dépôt du mortuaire du sieur Gournay de Gallois, lieutenant colonel d'infanterie, ancien commandant des Isles Sainte Marguerite et chevalier de Saint Louis, paroisse de Fillegny, diocèse de Metz
      acte d'état civil; dépôt de pièces; notoriété; dépôt de pièces; George, Elisabeth; Gournay de Gallois (sieur de); Du Gallois, Jacques-Hubert; officier (armée)
    - Dépôt de pièces famille Couespel., 18 juillet 1786; MC/ET/XXI/540
      - Notoriété en rectification du nom de Coespel en Couespel.
      Dépôt du mortuaire de Jean Couespel, ancien maître d'hôtel au château de cette paroisse de Villers sous Saint Leu, diocèse de Beauvais.
      Testament déposé de Jean Couespel, ancien serviteur de monsieur le comte de Château Chinon.
      Dépôt du baptistaire de Jean Couespel, fils de Charles Couespel et de Jacqueline Daniel, paroisse de Condé sur Nive, dépendante du bailliage de Thorigny
      notoriété; testament; dépôt de pièces; acte d'état civil; Coespel; Couespel; Couespel, Jean; Couespel, Charles; Daniel, Jacqueline; maître d'hôtel; employé de maison
    - Dépôt de pièces famille Gachimard., 20 juillet 1786; MC/ET/XXI/540
      - Dépôt du mortuaire de monsieur Jean Baptiste Antoine Provot, natif de la ville de Ré, commissaire de la marine au port de Rochefort.
      Dépôt du mortuaire de monsieur Charles Moreau, receveur de S.A.S. l'amiral de France, époux de demoiselle Angélique Françoise Faures, paroisse royale Saint Louis de Rochefort en Aunis.
      Contrat de mariage déposé entre Jean Georges Gachimard et demoiselle Faures.
      Dépôt du mortuaire de Jean Georges Gachimard, paroisse Saint Louis de Rochefort en Aunis.
      Notoriété pour jugement de tutelle au profit de la veuve Gachimard pour ses cinq enfants mineurs et pour Jean Simon Gachimard, leur curateur.
      Dépôt du mortuaire de Maurice François Candé, paroisse Saint Louis de Rochefort en Aunis.
      Dépôt du baptistaire de Pierre André Hebré de Saint Clément, paroisse Saint Louis de Rochefort en Aunis.
      Dépôt acte célébration de mariage entre Pierre André de Saint Clément et demoiselle Marie Françoise Faures, paroisse Saint Louis de Rochefort en Aunis.
      Notoriété constatant les héritiers du sieur Antoine Faures et de la dame Françoise Candé
      contrat de mariage; dépôt de pièces; notoriété; acte d'état civil; Rochefort (Charente-Maritime); Provot, Jean-Baptiste-Antoine; Moreau, Charles; Faures, Angélique-Françoise; Gachimard, Jean-Charles; Faures (demoiselle); Gachimard, Jean-Georges; Gachimard, Jean-Simon; Cande, Maurice-François; Hebre de Saint Clement, Pierre-André; Faures, Marie-Françoise; Faures, Antoine; Cande, Françoise; commissaire de la marine (Ancien Régime)
    - Dépôt de pièces famille de Guerschin., 21 juillet 1786; MC/ET/XXI/540
      - Dépôt du mortuaire de Jean Valentin de Guerschin, seigneur de Lognes, ancien capitaine au régiment de l'Isle de France, paroisse Saint Martin de la ville et diocèse de Metz.
      Notoriété constatant le nombre des héritiers de Jean Valentin de Guerschin: Jean Jacques Philippe de Guerschin, et Agnès de Guerschin, et Anne Françoise de Guerschin, ses trois enfants mineurs, parvenus d'entre lui et Agnès de La Vallée, son épouse
      acte d'état civil; dépôt de pièces; notoriété; dépôt de pièces; Metz (Moselle); Guerschin, Jean-Valentin de (seigneur de Lognes); La Vallee, Agnès de; Guerschin, Jean-Jacques-Philippe de; Guerschin, Agnès de; Guerschin, Anne-Françoise de
    - Dépôt de pièces famille Le Grand Desliers., 28 juillet 1786; MC/ET/XXI/540
      - Notoriété constatant le nombre des héritiers de Maximilien Joseph Le Grand Desliers: maître André François Marie Le Grand de Castelle, conseiller du Roi au bailliage de Saint Omer, et dame Marie Elisabeth Rose Le Grand, épouse de monsieur Jean Baptiste Bertin, docteur en médecine.
      Dépôt acte célébration de mariage entre Jean Baptiste Bertin, docteur en médecine, et demoiselle Marie Isabelle Rose Le Grand, paroisse Saint Denis à Saint Omer en Artois.
      Dépôt du mortuaire du sieur Le Grand Desliers, demeurant paroisse Sainte Marguerite de la ville de Saint Omer, décédé paroisse de Saint Denis en la ville de Saint Omer
      notoriété; dépôt de pièces; acte d'état civil; dépôt de pièces; Le Grand Desliers, Maximilien-Joseph; Le Grand de Castelle, André-François-Marie; Le Grand, Marie-Elisabeth-Rose; Bertin, Jean-Baptiste; Le Grand Desliers (sieur); docteur d'université
    - Dépôt de pièces famille Perrier., 28 juillet 1786; MC/ET/XXI/540
      - Dépôt du mortuaire de Marc Antoine Ménard, bourgeois du Mans, mari de dame Marie Marthe Françoise Jacqueline Perrier, paroisse Saint Hilaire de la ville et diocèse du Mans.
      Dépôt du mortuaire de monsieur Claude Perrier, bourgeois de la ville du Mans, originaire de la paroisse de Saint Benoît de la dite ville, procureur au siège présidial de cette ville, mari de dame Marie Renée Ragot.
      Notoriété constatant le nombre des héritiers desdits Menard et Perrier: deux enfants majeurs, monsieur Claude Jacques Perrier, avocat au dit siège présidial de la ville du Mans, et demoiselle Marie Perrier, demeurant paroisse du Crucifix, paroisse Saint Hilaire de la ville et diocèse du Mans
      acte d'état civil; dépôt de pièces; notoriété; dépôt de pièces; Menard, Marc-Antoine; Perrier, Marie-Marthe-Françoise-Jacqueline; Perrier, Claude; Ragot, Marie-Renée; Perrier, Claude-Jacques; Perrier, Marie
    - Dépôt de pièces famille Boulard Duport., 8 juillet 1788; MC/ET/XXI/540
      - Dépôt du mortuaire de monsieur François Boulard Duport, conseiller honoraire de la sénéchaussée et siège présidial du Mans, ancien échevin de l'hôtel commun de cette ville et administrateur de l'hôpital général, paroisse Notre dame de la Couture de la ville et diocèse du Mans.
      Notoriété constatant le nombre des héritiers de François Boulard Duport: messire André François Pierre Le Chal des Landes, chevalier de Saint Louis, ancien mousquetaire du Roy, demeurant ordinairement à Paris, et dame Marie Anne Françoise Le Chal des Landes, épouse de maître François Charles Pays du Vau, ancien président au présidial d'Angers
      acte d'état civil; dépôt de pièces; notoriété; dépôt de pièces; Le Mans (Sarthe); Angers (Maine-et-Loire); Boulard Duport, François Le Chal des Landes, André-François-Pierre; Le Chal des Landes, Marie-Anne-Françoise; Pays du Vau, François-Charles
  - Minutes. 1786, août, août 1786; MC/ET/XXI/541; registre
    - Dépôt de pièces famille Dubois., 10 août 1786; MC/ET/XXI/541
      - Dépôt du mortuaire d'Amable Dubois, paroisse Saint Amable de Riom, diocèse de Clermont.
      Notoriété constatant que François Reynault; Reynaud est seul héritier de Amable Dubois
      acte d'état civil; dépôt de pièces; notoriété; dépôt de pièces; Dubois, Amable; Reynault; Reynaud, François
    - Apprentissage d'Antoine Jeanne chez Louis Chatard, 14 août 1786; MC/ET/XXI/541
      contrat d'apprentissage; Chatard, Louis; Jeanne, Antoine
    - Dépôt de pièces famille Dubois., 30 août 1786; MC/ET/XXI/541
      - Dépôt du mortuaire de Suzanne Dubois, épouse de Pierre Dupoirier, paroisse de Clichy La Garenne, diocèse de Paris.
      Dépôt inventaire de la dame Dupoirier
      acte d'état civil; dépôt de pièces; inventaire après décès; dépôt de pièces; Dubois, Suzanne; Dupoirier, Pierre; Dupoirier (dame)
  - Minutes. 1786, septembre - octobre, septembre - octobre 1786; MC/ET/XXI/542; registre
    - Dépôt de pièces famille Deplancy., 9 septembre 1786; MC/ET/XXI/542
      - Dépôt du mortuaire de monsieur Henry Louis Deplancy, homme marié, natif de Paris, paroisse Saint Roch, écuyer, receveur des fermes du Roy au bureau principal de la basse ville de Dunkerque, église paroissiale de Dunkerque.
      Contrat de mariage déposé entre monsieur Henry Louis de Plancy, fils de Pierre Henry de Plancy et de dame Marie Louise Martin Pencheme, natif de Paris, et demoiselle Louise Amélie Dismal, fille du sieur Jacques Dismal et de dame Louise Thérèse Catherine Bourgeois, native de La Rochelle.
      Dépôt du baptistaire de Louise Amélie, fille du sieur Jacques Dismal, inspecteur général des fermes du Roy à Rochefort, et de dame Louise Thérèze Catherine Bourgeois, son épouse, paroisse de la Grande Porte de La Rochelle
      acte d'état civil; dépôt de pièces; contrat de mariage; dépôt de pièces; Saint-Roch (paroisse); Dunkerque (Nord); La Rochelle (Charente-Maritime); Deplancy, Henry-Louis; Dismal, Louise-Amélie; Plancy, Pierre-Henry de; Pencheme, Marie-Louise-Martin; Dismal, Jacques; Bourgeois, Louise-Thérèse-Catherine
    - Dépôt de pièces famille Wirth., 12 septembre 1786; MC/ET/XXI/542
      - Dépôt du mortuaire du sieur Dominique Pierre Wirth, procureur au bailliage de Thionville, paroisse de Thionville, diocèse de Metz.
      Notoriété après le décès du sieur Wirte par les notaires royaux de Thionville
      acte d'état civil; dépôt de pièces; notoriété; dépôt de pièces; Wirth, Dominique-Pierre; Wirte (sieur); notaire
    - Dépôt du mortuaire de Charles Joseph Taillepied de Plémont, écuyer, receveur au grenier à sel de Mantes sur Seine, paroisse Saint Maclou de Mantes, diocèse de Chartres, 22 septembre 1786; MC/ET/XXI/542
      acte d'état civil; dépôt de pièces; dépôt de pièces; Taillepied de Plemont, Charles-Joseph
    - Mariage entre Henri, vicomte Du Autier, chevalier non profes de l'Ordre de Malte, capitaine des gardes du gouvernement de Bretagne pour le duc de Penthièvre, en l'hôtel de Toulouse-La Vrillière, et Eléonore Renée Courtin du Saulny, veuve de Pierre B. de Verrette., 29 septembre 1786; MC/ET/XXI/542
      contrat de mariage; Du Autier, Henry Vicomte
    - Dépôt du mortuaire d'Anne Dieudonnée Favre, paroisse de Rambervillers, diocèse de Saint Dié, province de Lorraine, fille majeure de monsieur Charles Favre et de la dame Cueullet; Cullé, 30 septembre 1786; MC/ET/XXI/542
      acte d'état civil; dépôt de pièces; dépôt de pièces; Favre, Anne-Dieudonnée; Favre, Charles; Cueullet; Culle (dame)
    - Dépôt de pièces famille Favre., 30 septembre 1786; MC/ET/XXI/542
      -Testament déposé de la demoiselle Favre.
      Dépôt inventaire de la demoiselle Favre.
      Notoriété constatant les héritiers de la demoiselle Favre
      testament; dépôt de pièces; inventaire après décès; notoriété; dépôt de pièces; dépôt de pièces; Favre (demoiselle)
  - Minutes. 1786, novembre - décembre, novembre - décembre 1786; MC/ET/XXI/543; registre
    - Dépôt de pièces famille Breton., 6 novembre 1786; MC/ET/XXI/543
      - Dépôt du mortuaire de Nicolas Jacques Breton, paroisse de Saint Gengoulf de la ville et diocèse de Metz.
      Notoriété constatant les héritiers de Nicolas Jacques Breton.
      Contrat de mariage déposé entre Jean Larfeuillère et Louise Amblard.
      Dépôt du mortuaire de Joseph Larfeuillère, paroisse Saint Juillen, registre déposé au greffe de la sénéchaussée et siège présidial de Riom.
      Dépôt acte célébration de mariage entre François Bertrand et Anne Elizabeth Mathieu, paroisse de Morfontaine, diocèse de Trèves, subdélégation du bailliage rural de Willers La Montagne en Lorraine.
      Dépôt du mortuaire de François Bertrand, paroisse de Xivry Le Franc, avocat à la cour, notaire royal et prévôt de Lagrandville
      notoriété; dépôt de pièces; contrat de mariage; dépôt de pièces; acte d'état civil; dépôt de pièces; Breton, Nicolas-Jacques; Larfeuillere, Jean; Amblard, Louise; Larfeuillere, Joseph; Bertrand, François; Mathieu, Anne-Elizabeth; Bertrand, François; notaire; prévôt (Ancien Régime)
    - Dépôt du baptistaire de Jeanne Félicité Alexandrine, fille illégitime de Louise Félicité Garde et de père inconnu, registre des baptêmes de la ville de Roye, diocèse d'Amiens, 13 novembre 1786; MC/ET/XXI/543
      acte d'état civil; dépôt de pièces; Garde, Jeanne-Félicité-Alexandrine
    - Dépôt du mortuaire de demoiselle Jeanne Catherine Plumeaux, fille de feu sieur Henry Laurent Plumeaux et de feue dame Anne Niesseing, paroisse royale de Saint Germain en Laye, diocèse de Paris, 16 novembre 1786; MC/ET/XXI/543
      acte d'état civil; dépôt de pièces; dépôt de pièces; Saint-Germain-en-Laye (Yvelines); Plumeaux, Jeanne-Catherine; Plumeaux, Henry-Laurent; Niesseing, Anne
    - Dépôt de pièces famille Journet., 20 décembre 1786; MC/ET/XXI/543
      - Dépôt du mortuaire de dame Priscille Astruc, veuve de monsieur Journet, paroisse Notre dame des Tables de la ville et diocèse de Montpellier.
      Notoriété constatant le nombre des héritiers de la dame Journet
      acte d'état civil; dépôt de pièces; notoriété; dépôt de pièces; Astruc, Priscille; Journet (monsieur); Journet (dame)
  - Minutes. 1787, janvier, janvier 1787; MC/ET/XXI/544; registre
    - Contrat de mariage entre Pierre THERASSE demeurant rue du Faubourg Montmartre, paroisse Saint-Eustache, diocèse de Paris, Ouvrier à l'hôtel du tabac et Marie Françoise Deshayes veuve Guenet, demeurant rue du Faubourg Montmartre, paroisse de Saint-Eustache, diocèse de Paris., 8 janvier 1787; MC/ET/XXI/544
      Mariages à Paris en 1787 (3196 actes), par Delphine Dubois, Sandrine Dumas-Lefaure, Catherine Gauthier, 1994 (base de données migrée: voir contexte dans le Plan d’orientation général - Notaires de Paris, guides thématiques du Minutier).
      Date de création de la notice: 2002
      contrat de mariage; Faubourg-Montmartre (rue du); Therasse, Pierre; Deshayes, Marie-Françoise; Guenet (veuve)
    - Contrat de mariage entre Edmé TOUSSAINT demeurant hors de Paris, diocèse de Paris, Marchand chapelier et Claude Geneviève Minissier, deumeurant hors de Paris, paroisse hors de Paris, diocèse de Paris., 8 janvier 1787; MC/ET/XXI/544
      contrat de mariage; Toussaint, Edmé; Minissier, Claude-Geneviève; commerçant; fabricant d'accessoires vestimentaires
    - Dépôt inventaire de Claude de Mousy, palefrenier à la grande écurie du Roy, 15 janvier 1787; MC/ET/XXI/544
      inventaire après décès; dépôt de pièces; Mousy, Claude de
    - Dépôt de pièces famille Joubert., 22 janvier 1787; MC/ET/XXI/544
      - Dépôt du mortuaire du sieur Christophe Joubert, écuyer du Roy, veuf de Marie Thérèse Suzanne de Jarnac, paroisse Saint André d'Angoulême.
      Notoriété constatant les héritiers du sieur Christophe Joubert
      acte d'état civil; dépôt de pièces; notoriété; dépôt de pièces; Joubert, Christophe; Jarnac, Marie-Thérèse-Suzanne de
    - Contrat de mariage entre Antoine Louis TESTU demeurant boulevard du Temple, paroisse Saint-Laurent, diocèse de Paris, Ancien officier de la chambre du Roi et Charlotte Thérèse De l'Escourt, demeurant boulevard du Temple, paroisse de Saint-Laurent, diocèse de Paris., 23 janvier 1787; MC/ET/XXI/544
      contrat de mariage; Temple (boulevard du); Testu, Antoine-Louis; L'Escourt, Charlotte-Thérèse de; officier de la Chambre du roi (Ancien Régime)
    - Contrat de mariage entre Jean Louis BLONDEL demeurant rue des Canettes faubourg Saint-Germain, paroisse Saint-sulpice, diocèse de Paris, Oiseleur et Marie Madelaine Cécile Daversin, demeurant rue des Canettes, paroisse de Saint-sulpice, diocèse de Paris., 25 janvier 1787; MC/ET/XXI/544
      contrat de mariage; Canettes (rue des); Saint-Germain (faubourg); Blondel, Jean-Louis; Daversin, Marie-Madelaine-Cécile
    - Dépôt de pièces famille Girardin., 26 janvier 1787; MC/ET/XXI/544
      - Dépôt du mortuaire de Catherine Albert, veuve de Claude Girardin, paroisse Saint Maximin de Thionville.
      Notoriété constatant les héritiers des sieur et dame Girardin
      acte d'état civil; dépôt de pièces; notoriété; dépôt de pièces; Albert, Catherine; Girardin, Claude; Girardin (sieur); Girardin (dame)
    - Dépôt de pièces famille Brunck Defrundeck., 29 janvier 1787; MC/ET/XXI/544
      - Dépôt du mortuaire de dame Anne Françoise Théophile Baron, femme de Richard François Philippe Brunck Defrundeck, paroisse Saint Laurent de la ville et diocèse de Strasbourg.
      Notoriété concernant la succession de la dame Brunck Defrundeck.
      Dépôt du mortuaire de Jean Arnaud Brunet, paroisse Saint Lis, diocèse et sénéchaussée de Toulouse.
      Notoriété constatant les héritiers de Jean Arnaud Brunet.
      Dépôt du mortuaire de Jean Antoine Fabry, paroisse de Grenade, diocèse et sénéchaussée de Toulouse.
      Testament déposé de Jean Antoine Fabry.
      Dépôt du mortuaire de Marie Louise Arpon, veuve en troisièmes noces de Jean Jacques Stamphfly, de l'église paroissiale de Fontainebleau, diocèse de Sens.
      Contrat de mariage déposé entre Jean Jacques Stamphfly et Marie Louise Arpon.
      Testament déposé de dame Elizabeth Geneviève de Cassini, veuve de messire Louis François de Forceville, chevalier
      acte d'état civil; dépôt de pièces; notoriété; dépôt de pièces; testament; dépôt de pièces; contrat de mariage; dépôt de pièces; Baron, Anne-Françoise-Théophile; Brunck Defrundeck, Richard-François-Philippe; Brunck Defrundeck (dame); Brunet, Jean-Arnaud; Fabry, Jean-Antoine; Arpon, Marie-Louise; Stamphly, Jean-Jacques; Cassini, Elisabeth-Geneviève de; Forceville, Louis-François
  - Minutes. 1787, février, février 1787; MC/ET/XXI/545; registre
    - Contrat de mariage entre Jean Baptiste LALLEMENT demeurant rue de la Chaussée d'Antin, paroisse La Madelaine en la Ville l'Evêque, diocèse de Paris, Professeur de musique et Marie Margueritte Gaspard, demeurant rue de la Chaussée d'Antin, paroisse de La Madelaine en la Ville l'Evêque, diocèse de Paris., 1er février 1787; MC/ET/XXI/545
      contrat de mariage; Chaussée-d'Antin (rue de la); Lallement, Jean-Baptiste; Gaspard, Marie-Margueritte; enseignant
    - Contrat de mariage entre Jean Baptiste Pierre Marie MOREL, écuyer,demeurant rue Menar, paroisse Saint-Roch, diocèse de Paris, Officier au régiment de l'Isle de France infanterie et Jeanne Rose Caignet, demeurant rue Neuve des Mathurins, paroisse de La Madelaine en la Ville l'Evêque, diocèse de Paris., 3 février 1787; MC/ET/XXI/545
      contrat de mariage; Neuve-des-Mathurins (rue); Morel,, Jean Baptiste Pierre Marie; Caignet, Jeanne-Rose
    - Testament déposé; codicille déposé de Agathe Pétronille Boutren, veuve en premières noces de monsieur Dominique Filleul de La Frenaye, et en secondes noces de monsieur le comte Louis de Biran, 7 février 1787; MC/ET/XXI/545
      testament; dépôt de pièces; Boutren, Agathe-Pétronille; Filleul de La Frenaye, Dominique-Louis (comte de Biran)
    - Contrat de mariage entre Pierre CHAPSAL demeurant rue Grange Batelière, paroisse Saint-Eustache, diocèse de Paris, Maître chaudronnier et Marie Anne Regnier, demeurant rue Montmartre, paroisse de Saint-Eustache, diocèse de Paris., 8 février 1787; MC/ET/XXI/545
      contrat de mariage; Montmartre (rue); Chapsal, Pierre; Regnier, Marie-Anne; forgeron
    - Dépôt de pièces famille Colson., 15 février 1787; MC/ET/XXI/545
      - Dépôt du mortuaire de Marie Anne Colson, paroisse Saint Maximin de la ville et diocèse de Metz, fille de feu Pierre André Colson et de Marguerite Reinten.
      Testament déposé de la demoiselle Marie Anne Colson.
      Notoriété constatant les héritiers de la demoiselle Marie Anne Colson
      acte d'état civil; dépôt de pièces; testament; dépôt de pièces; notoriété; dépôt de pièces; Colson, Marie-Anne; Colson, Pierre-André; Reinten, Marguerite
  - Minutes. 1787, mars - avril, mars - avril 1787; MC/ET/XXI/546; registre
    - Dépôt de pièces famille Moreau., 3 mars 1787; MC/ET/XXI/546
      - Dépôt du mortuaire de Charles Pierre Moreau, chanoine et doyen du chapitre de Vic, église collégiale et diocèse de Saint Etienne de Vic.
      Notoriété constatant le nombre des héritiers de Charles Pierre Moreau.
      Contrat de mariage déposé entre monsieur Dominique Ambroise de Jeanseing, capitaine prévôt, chef de la police de la baronnie de Viviers, fils majeur de François Hiacinthe de Jeanseing et de madame Marguerite de Mangel, et la demoiselle Charlotte Rouyer, fille majeure de feu Jacques Rouyer et de dame Marie Sébastienne Moreau.
      Dépôt acte célébration de mariage entre Dominique Ambroise de Jeanseing et la demoiselle Charlotte Rouyer
      notoriété; dépôt de pièces; contrat de mariage; dépôt de pièces; acte d'état civil; dépôt de pièces; Moreau, Charles-Pierre; Jeanseing, Dominique-Ambroise de; Rouyer, Charlotte; Jeanseing, François-Hiacinthe de; Mangel, Marguerite de; Rouyer, Jacques; Moreau, Marie-Sébastienne; chanoine; officier (armée); prévôt (Ancien Régime)
    - Dépôt de pièces famille Pastour de Neufville., 8 mars 1787; MC/ET/XXI/546
      - Dépôt du mortuaire de dame Marguerite Pierre Pastour de Neufville, paroisse Saint André de Niort, diocèse de Poitiers.
      Dépôt du mortuaire de dame Julie Françoise Pastour, paroisse Notre dame de Puymaufray, épouse de monsieur Philippe Barré de La Bicotière.
      Notoriété constatant le nombre des héritiers de la dame Pastour de Neufville et de la dame Barré.
      Dépôt du baptistaire d'Anne Pierre Pastour, fille de Jacques François Pastour, sieur de Neufville, et de dame Anne Elizabeth Jeanne Cauchy, son épouse, église paroissiale Saint André de Niort, diocèse de Poitiers.
      Dépôt du baptistaire d'Alphonse Jacques Pastour, fils de Jacques François Pastour, sieur de Neufville, et de dame Elizabeth Cauchy, son épouse, paroisse Saint -Nicolas-des-Champs à Paris.
      Dépôt du baptistaire de Anne Elizabeth Pastour, fille de Jacques François Pastour, sieur de Neufville, et de dame Elizabeth Cauchy, son épouse, paroisse Saint Eustache à Paris